臺灣高等法院交通事件裁定　　　　　　 94年度交抗字第415號
抗告人即
異議人即
受處分人　甲○○
上列抗告人因違反道路交通管理處罰條例案件，不服台灣基隆地
方法院，中華民國94年 3月31日裁定（94年度交聲字第33號），
提起抗告，本院裁定如下：
    主  文
抗告駁回。
    理  由
一、按汽車駕駛人停車時，有在道路收費停車處所停車，不依規
    定繳費者，處新臺幣（下同）600元以上1,200元以下罰鍰，
    道路交通管理處罰條例第56條第 1項第11款定有明文。又違
    反道路交通管理事件行為人，未依規定自動繳納罰鍰，或未
    依規案聽候裁決，處罰機關應於 2個月內依基準表逕行裁決
    之；而在道路收費停車處所停車，不依規定繳費者，若逾越
    應到案期限30日以上，繳納罰鍰或逕行裁決處罰者，其統一
    裁罰基準為 1,200元，違反道路交通管理事件統一裁罰基準
    及處理細則第44條第 1項及違反道路交通管理事件統一裁罰
    基準表亦定有明文。
二、本件抗告人即異議人即受處分人甲○○於民國91年11月29日
    上午8時35分，將其所有之車牌號碼3N-2511號自用小客車停
    放於台北市○○○路○道路收費停車處所，而不依規定繳費
    ，經台北市停車管理處舉發違規，原處分機關交通部公路總
    局台北區監理所基隆監理站乃依道路交通管理處罰條例第56
    條第 1項第11款及違反道路交通管理事件統一裁罰基準及處
    理細則第44條第1項規定裁處1,200元。
三、受處分人抗告及異議意旨略以：受處分人雖有於上揭時地停
    車，但並未發現擋風玻璃雨刷上有任何停車收費單，在車籍
    所地亦未接到該項違規告發單，且事後基隆監理站寄送繳納
    六百元罰金之通知單，受處分人亦已繳納罰金，是本件顯有
    一案二罰之情形云云。
四、惟查：
(一)受處分人於上述時、地停車之事實，業據受處分人自承在卷
    ，且有臺北市停車管理處92年1月15日北市停四字第0923010
    5600號函、逾期未繳告發聯、臺北市政府交通局北市交停字
    第IA0000000號舉發通知單影本（見原審卷第5頁、第12頁、
    第16頁）在卷可稽。
(二)按地方主管機關因應停車之需要，得視道路交通狀況設置路
    邊停車場，並得向使用者收取停車費；地方主管機關應於路
    邊停車場開放使用前，將設置地點、停車種類、收費方式、
    費率及其他事項公告週知，停車場法第12條第 1項、第13條
    分別定有明文。而公有停車場與使用者間之關係，係行政機
    關就公法上具體事件所為之決定或其他公權力措施，而對可
    確定之多數相對人或物為客體直接發生法律效果之單方行政
    行為，亦即行政程序法上所稱之一般處分。參諸行政程序法
    第100條第2項規定：「一般處分之送達，得以公告或刊登政
    府公報或新聞紙代替之。」是公有收費停車場所公告之停車
    繳費費率、收取方式及使用者之洽詢義務等一般處分之內容
    ，應於公告時即生與送達同一效力。本件受處分人所停車之
    臺北市○○○路道路收費停車場，係經地方主管機關即臺北
    市停車管理處依法設置以人工計時收費之停車場，為受處分
    人所不爭執，且該停車管理處已依行政程序法第 100條及停
    車場法第13條規定，於政府公報、里長辦公室公告，且於收
    費路段均設有收費時間、費率、未見單須查詢及查詢電話，
    以及未依法繳費依道路交通管理處罰條例之公告示牌，明確
    告知駕駛人停車離場時如未見補繳單，請於繳費期限內，利
    用該處服務台（電話00000000或0000000及6717） 查詢補繳
    ，有該處94年2月22日北市停四字第09431048500號函暨函附
    91年12月19日北市停四字第09137421300函（見原審卷第 10
    頁、第17頁）在卷可稽，足見就停車有關收費、舉發等特別
    規定所為之一般處分，已經合法送達、生效。況臺北市停車
    管理處設置以人工計時收費之路邊停車場，道路地面通常均
    劃置白色停車格，以示收費範圍，且於一定區域範圍內通常
    亦均設置停車收費事項之相關告示牌。受處分人使用該公有
    收費停車場，自應按上揭規定及公告內容，依（補）繳費通
    知單繳費，或事後不待送達（補）繳費通知單，自行於寬限
    之時間內主動查詢補繳費，否則原處分機關自得依道路交通
    管理處罰條例第56條第 1項第11款規定予以處罰，受處分人
    不得以未收受繳費通知單而卸免其停車後應繳費之義務。
(三)又受處分人曾於上開舉發通知單到案日前檢附該舉發通知單
    影本向臺北市停車管理處提出申訴，有該處94年 2月22日北
    市停四字第09431048500 號函暨函附受處分人提出申訴之信
    封（該信封上之收件日期為92年1月3日）、本件舉發通知單
    影本附卷可稽，且該處亦於92年1月15日以北市停四字第092
    30105600號函覆受處分人上開申訴意見，有該函在卷可按，
    顯見受處分人確於本件舉發通知單到案日期前即已收受該通
    知單甚明。
(四)至受處分人另稱其已繳納 600元罰鍰，本案一案兩罰云云。
    惟查本件係受處分人91年11月29日之停車不繳費之行為。與
    處分人91年11月13日、91年12月13日另外多次停車不繳費之
    違規行為不同，有台北市停車管理處94年 2月22日北市停四
    字第09431048500 號函所附受處分人另案申訴之書面、同處
    91年12月19日北市停四字第09137421300 函在卷可按。受處
    分人指一案兩罰，尚有混淆誤會。
(五)綜上所述，受處分人在道路收費停車處所停車未依規定繳費
    之事實，堪予認定。原審法院認原裁罰並無不合，駁回受處
    分人之異議，其認事用法，均無不當。受處分人抗告意旨，
    仍執前詞，否認違規行為，核無理由，抗告應予駁回。
五、據上論斷，應依道路交通管理處罰條例第八十九條，刑事訴
    訟法第四百十二條，裁定如主文。
中　　華　　民　　國　　94　　年　　6 　　月　　28　　日
                  臺灣高等法院交通法庭
                              審判長法  官  尤豐彥
                                    法  官  鄧振球
                                    法  官  趙功恆
以上正本證明與原本無異。
不得再抗告。
                                    書記官  孫佩琳
中　　華　　民　　國　　94　　年　　6 　　月　　28　　日
